# 子公司注销，母子公司账务处理问题

提问人：zwy870617 时间：2016-11-20 10:00:24
A,B两个公司投资成立C公司，A、B对C公司持股比例分别是55%和45%，其中B公司也是A公司的全资子公司。现要将C公司注销了，会计师事务所出具的净资产报告中净资产金额 85 万元，C公司资产负债表的具体科目金额为货币资金 80 万元，其他应收款 100 万元，固定资产净值 5 万元，实收资本 100 万元，未分配利润 85 万元。由于A、B公司存在抽逃出资的情况，所以其他应收中的 100 万元是应收A、B公司的投资款，出具净资产报告的事务所将实收资本与其他应收款对冲，冲减后C公司的净资产金额为 85 万元。期后A、B公司对C公司的净资产出具了评估报告，固定资产评估增值了 20 万元，其评估报告中的净资产评估金额是 105 万元。假如C公司没有将固定资产买了，而是在其注销时转给了A公司。就是想问一下，现在做A、B、C公司的账务处理时，A、B公司是以其会计师事务所的净资产报告还是评估报告中的净资产金额注销。我以评估的净资产金额做为其注销的账务处理的依据。 A公司的账务处理： 借：其他应付款 55 万元 固定资产 25 万元 货币资金 32.75万元（ 105 万元*55%-25万元=32.75万元） 贷：长期股权投资 55 万元 投资收益 37.75万元 资本公积 20 万元
B公司的账务处理： 借：其他应付款 45 万元 货币资金 47.25万元（ 105 万元-57.75万元） 贷：长期股权投资 45 万元 投资收益 47.25万元
C公司的账务处理： 借：未分配利润 85 万元 贷：固定资产 5 万元 货币资金 80 万元 请问各位这样账务处理是否合适？对年末A公司的合并报表是否有影响？@chengyiwei

回答人：chenyiwei
1 、A公司取得C公司的固定资产，应按这些固定资产在A的合并报表层面的原账面价值入账，即A对固定资产的入账价值应当是 5 万元，A的个别报表和合并报表层面都不应体现该固定资产的评估增值。 2 、C的账务处理中同样还应结平实收资本和其他应收款。 其他基本赞同。

提问人：zhs7403 时间：2016-11-21 08:40:36
陈老师,合并按照原账面价值没问题,因为没有产生新的经济利益的流入.但我有一点没理解,a的个别报表对于收到的固定资产为什么也是按照原账面价值而不是按照公允初始确认?我理解个别和合并考虑的点应不同,个别更像初始确认,不知您是如何考虑个别报表的?

回答人：chenyiwei
理论上是这样，但实际操作中如果按公允价值初始计量，后续合并报表层面还要再调整成合并报表层面的原账面价值以保持合并报表层面的计量连续性，比较麻烦。

提问人：fangdaojun 时间：2016-11-21 09:26:29
陈版，如果这个固定资产是房产，子公司清算期间对房产是视同销售的，要缴纳相关的增值税、土地增值税、所得税以及其他相关税费，如果母公司和合并报表都是按照原合并的账面价值入账：（ 1 ）是否要确认相关的递延所得税资产？；（ 2 ）将来此固定资产出售的时候，在计算应纳税所得额时是否要调增固定资产的扣税成本？减少会计账面确认的损益？（ 2 ）此处的财税差异产生的会计原理是什么？谢谢。

回答人：chenyiwei
1 、如果未来有足够多应纳税所得额，则可以确认递延所得税资产。 2 、可以在后续折旧计提和处置时进行反向纳税调整。

提问人：zengfengxia 时间：2016-11-22 16:13:55
按照解释七第四条，全资子公司改为分公司的情况，母公司对取得的子公司资产是按合并报表的账面价值入账。事实上，子公司改为分公司和子公司注销将其资产分配给母公司是不是只是法律形式不同，而会计实质不应当有区别，因此，以合并层面的账面价值入账是符合企业会计准则的？

回答人：chenyiwei
可以这样理解。